【裁判字號】    95,重訴,89
【裁判日期】    950626
【裁判案由】    清償債務
【裁判全文】
臺灣桃園地方法院民事判決              95年度重訴字第89號
原      告    華南商業銀行股份有限公司
法定代理人    乙○○
訴訟代理人    甲○○
被      告    華成股份有限公司
兼法定代理人  庚○○
被      告    戊○○
                          5號.
              壬○○
              丙○○
                          樓之.
              己○○
              丁○○
              辛○○
                          2
上列當事人間請求清償債務事件，於民國95年6 月12日辯論終結
，本院判決如下：
    主  文
被告應連帶給付原告歐元捌萬伍仟伍佰玖拾壹元伍角伍分，及如
附表一所示之利息及違約金。但被告得按給付時臺灣銀行牌告歐
元即期賣出匯率折算新臺幣給付之。
被告應連帶給付原告美金貳萬玖仟玖佰玖拾捌元柒角壹分，及如
附表二所示之利息及違約金。但被告得按給付時臺灣銀行牌告美
金即期賣出匯率折算新臺幣給付之。
被告應連帶給付原告新台幣壹仟零柒拾壹萬貳仟捌佰柒拾柒元，
及如附表三所示之利息及違約金。
訴訟費用由被告連帶負擔。
本判決第一項於原告以新台幣壹佰壹拾參萬壹仟元或同額之中央
政府建設公債九十年度甲類第一期債票供擔保後，得假執行。
本判決第二項於原告以新台幣參拾貳萬伍仟元或同額之中央政府
建設公債九十年度甲類第一期債票供擔保後，得假執行。
本判決第三項於原告以新台幣參佰伍拾柒萬壹仟元或同額之中央
政府建設公債九十年度甲類第一期債票供擔保後，得假執行。
    事  實
甲、原告方面：
一、聲明：除假執行之擔保金額外，如主文所示。
二、陳述：
（一）被告華成股份有限公司（下稱華成公司）為便於現在及將
      來委任原告開發遠期信用狀以購貨（料）或設備之需，乃
      於民國91年12月24日邀同其餘被告為連帶保證人，與原告
      簽訂委任開發遠期信用狀契約，約定以美金150 萬元為限
      額，並以每筆信用狀下債務清償日，將該筆債務本息按清
      償時原告公佈之即期外匯賣出匯率折算新台幣或以原幣償
      還，遲延償還時，應依原訂外幣貸款利率、遲延日原告新
      台幣基本放款利率加年利率2.5 ％與遲延日原告外幣貸款
      利率三者中最高者，計付遲延利息，其逾期清償在6 個月
      以內者，另按遲延利率之10％，逾期超過6 個月者，按遲
      延利率20％加計違約金，並以開發信用狀申請書或信用狀
      項下之結匯證實書或交易憑證或匯票等有關文件為原告代
      被告華成公司保證付款或墊款之憑證。嗣被告華成公司先
      後向原告提出開發信用狀申請書，經原告分別核發如附表
      一所示之遠期信用狀共3 筆，其各筆墊款日、到期日、利
      率及貸款金額分別如附表一所示，每筆信用狀金額除10％
      款項係被告華成公司之保證金外，其餘90％係原告經由外
      國銀行為被告華成公司墊款，且信用狀下貨運單據到達，
      經原告通知被告華成公司分別提貨完畢，有進口到單交易
      記錄單可稽。
（二）又被告華成公司亦向原告申撥國外應付帳款外匯融資，並
      陸續提出進口報單委任原告代其墊付如附表二所示貨款3
      筆，其各筆之墊款日、到期日、利率及墊款金額分別如附
      表二所示，有電匯電文及借據3 件附卷可稽。被告華成公
      司另邀同其餘被告為連帶保證人，自94年1 月28日起，分
      別向原告借得如附表三所示5 筆借款，其各筆約定之借款
      日、到期日、利率及借款金額均如附表一所示，並均約定
      如有一期未按時清償，全部借款即視為到期，其逾期清償
      在6 個月以內者，均另按約定利率之10％，逾期超過6 個
      月者，則按約定利率20加付違約金。詎被告華成公司自94
      年5 月11日起，即積欠如附表一、二所示向原告墊借之款
      項，依兩造之前開約定，上開各筆墊款及借款債務應視為
      全部到期，被告華成公司現仍積欠原告如附表一、二、三
      所示墊款或借款及利息、違約金迄未清償，其餘被告既為
      被告華成公司之連帶保證人，自應負連帶償還責任，為此
      依消費借貸及連帶保證契約提起本件訴訟。
三、證據：提出委任開發遠期信用狀契約1 件、進口結匯證實書
    6 件、匯票、開發信用狀申請書、進口報單、國外電匯電文
    各3 件、保證書2 件、借據8 件、授信約定書各5 件、進口
    到單交易記錄單6 件為證。
乙、被告方面：
    被告均未於言詞辯論期日到場，亦未提出書狀作何聲明或陳
    述。
    理  由
一、按當事人得以合意定第一審管轄法院。民事訴訟法第24條定
    有明文。查本件被告戊○○、壬○○、丙○○、己○○之住
    所雖不屬於本院土地管轄區內，惟兩造約定就系爭借款契約
    涉訟時，合意以本院為第1 審管轄法院，有原告提出之授信
    約定書4 件在卷可稽，從而本院對被告林美惠亦有管轄權，
    合先敘明。
二、本件被告均經合法通知，未於言詞辯論期日到場，核無民事
    訴訟法第386 條所列各款情形，爰依原告之聲請，由其一造
    辯論而為判決。
三、本件原告主張之事實，業據原告提出與其所述相符之委任開
    發遠期信用狀契約1 件、進口結匯證實書6 件、匯票、開發
    信用狀申請書、進口報單、國外電匯電文各3 件、保證書2
    件、借據8 件、授信約定書各5 件、進口到單交易記錄單6
    件為證，而被告均經合法通知，既未到庭陳述，亦未提出書
    狀作何聲明或陳述以供本院審酌，依本院調查證據結果，自
    堪信原告主張為真實。
四、再按消費借貸契約，借用人應於約定期限內，返還與借用物
    種類、品質、數量相同之物；又遲延之債務，以支付金錢為
    標的者，債權人得請求依法定利率計算之遲延利息，但約定
    利率較高者，仍從其約定利率；再數人負同一債務，明示對
    於債權人各負全部給付之責任者，為連帶債務；連帶債務之
    債權人，得對於債務人之全體，同時請求全部之給付，且連
    帶債務未全部履行前，全體債務人仍負連帶責任。民法第47
    8 條前段、第233 條第1 項、第272 條第1 項、第273 條分
    別定有明文。是連帶保證人應與主債務人負同一清償責任，
    債權人對於主債務人就實行擔保物權受清償，或起訴請求保
    證人清償，乃得擇一行使，其對於與主債務人負同一清償責
    任之連帶保證人，亦得擇一請求。並有最高法院69年台上字
    第1924號判例可資參照。經查被告華成公司自94年5 月11日
    起，既未依約清償如附表一、二所示墊借款，依兩造之約定
    ，全部借款視為到期，並應分別給付約定之遲延利息及違約
    金予原告。又系爭墊款及借款現分別尚有如主文及附表一、
    二、三所示之遲延利息及違約金未為清償，而其餘被告均被
    告華成公司之連帶保證人，參照前開說明，自應與被告華成
    公司連帶負全部清償責任。從而原告依消費借貸及連帶保證
    契約，請求被告連帶給付如主文所示之金額、利息及違約金
    ，均有理由，應予准許。惟本判決主文第1 項、第2 項所命
    被告連帶之給付乃屬外幣，本院參照民法第202 條前段規定
    ，併諭知被告得按給付時臺灣銀行牌告歐元或美金即期賣出
    匯率折算新臺幣給付之。
四、原告陳明願供擔保請准宣告假執行，經核與法律規定相符，
    爰酌定相當之擔保金額併准許之。
據上論結，本件原告之訴為有理由，依民事訴訟法第385 條第1
項前段、第85條第2 項、第390 條第2 項，判決如主文。
中    華    民    國    95    年    6     月    26    日
                  民事第三庭    法  官  林雯娟
以上正本係照原本作成
如對本判決上訴，須於判決送達後20日內向本院提出上訴狀
中    華    民    國    95    年    6     月    26    日
                            書記官  劉彩華


司法院資訊處製作；財團法人民間司法改革基金會備份。
